hu: Mosási tartozék típusa: Táska; Melltartómosó golyó; Dob; Mosózsák kényes ruhákhoz; Keret; Tasak; Cipőmosó zsák; Zoknivédő táska; Pulóverkeret; Egyéb
el: Τύπος αξεσουάρ πλυσίματος ρούχων: Σακούλα; Μπάλα πλύσης σουτιέν; Κύλινδρος; Τσάντα για ευαίσθητα; Πλαίσιο; Θήκη; Τσάντα πλυσίματος παπουτσιών; Τσάντα προστασίας για κάλτσες; Πλαίσιο πουλόβερ; Άλλο
ja: 洗濯用アクセサリーのタイプ: 袋; ブラ洗濯ボール; 円筒形; デリケート用バッグ; フレーム; ポーチ; 靴洗い用バッグ; ソックスセーバーバッグ; セーターフレーム; その他
pl: Typ akcesorium do prania: Worek; Kula do prania biustonoszy; Cylinder; Worek na delikatne pranie; Rama; Sakiewka; Worek do prania butów; Worek na skarpetki; Rama do suszenia swetrów; Pozostałe
ro-RO: Tip accesoriu pentru spălarea rufelor: Pungă; Bilă de spălat sutiene; Cilindru; Sac pentru rufe delicate; Cadru; Săculeț; Sac pentru spălat pantofi; Sac de protecție pentru șosete; Cadru pentru pulover; Altele
fr: Type d’accessoire de lavage de linge: Sac; Balle de lavage pour soutien-gorge; Cylindre; Sac pour articles délicats; Cadre; Pochette; Sac de lavage de chaussures; Sac à chaussettes; Cadre pour pull; Autre
sl-SI: Vrsta dodatka za pranje perila: Vreča; Kroglica za pranje modrčka; Cilinder; Torba za občutljivo perilo; Ogrodje; Torbica; Vrečka za pranje čevljev; Torba za shranjevanje nogavic; Frame puloverja; Druga
sk-SK: Typ príslušenstva na pranie bielizne: Taška; Guľa na pranie podprsenky; Valec; Vrecko na jemnú bielizeň; Rám; Vrecúško; Vrecko na pranie topánok; Vrecko na ponožky; Rám na svetre; Iné
tr: Çamaşır yıkama aksesuarı türü: Torba; Sütyen yıkama topu; Silindir; Hassas yıkama torbası; Çerçeve; Kese; Ayakkabı yıkama torbası; Çorap yıkama torbası; Kazak kurutma çerçevesi; Diğer
bg-BG: Вид аксесоар за пране на дрехи: Торба; Топка за пране на сутиен; Цилиндър; Чанта за деликатни тъкани; Рамка; Малка торбичка; Торбичка за пране на обувки; Торбичка за чорапи; Торбичка за пуловер; Друго
cs: Typ příslušenství na praní prádla: Sáček; Koule na praní podprsenek; Cylindrická síťka; Sáček na jemné prádlo; Rám; Kapsa; Sáček na praní bot; Sáček na praní ponožek; Rám na sušení svetrů; Jiné
ko: 세탁 보조용품 유형: 가방; 브라 세탁볼; 실린더; 섬세 의류용 세탁망; 액자; 파우치; 신발 세탁망; 양말 분실 방지망; 스웨터용 프레임; 기타
fi: Pyykinpesulisävarusteen tyyppi: Pussi; Rintaliivien pesupallo; Sylinteri; Pesupussi; Runko; Tasku; Kengänpesupussi; Sukanpesupussi; Tasokuivausteline; Muu
sv: Typ av tvätttillbehör: Väska; BH-tvättboll; Cylinder; Fintvättspåse; Ram; Påse; Skotvättpåse; Strumpsparande väska; Tröjram; Övrigt
pt-PT: Tipo de acessório para lavagem de roupa: Mala; Bola de lavar o soutien; Cilindro; Saco para artigos delicados; Quadro; Bolsa; Saco para lavar calçado; Saco para guardar meias; Estrutura de camisola; Outro
nl: Type wasaccessoire: Tas; Beha-wasbal; Cilinder; Waszak voor fijne was; Frame; Zakje; Schoenwaszak; Sokkenwaszak; Droogrek voor truien; Overig
ru: Тип аксессуара для стирки: Стандартный мешок; Шар для стирки бюстгальтеров; Цилиндрический мешок; Мешок для деликатной стирки; Каркас; Небольшой мешочек; Мешок для стирки обуви; Мешок для носков; Рамка для сушки свитеров; Другое
hr-HR: Vrsta dodatka za pranje rublja: Vrećica; Kuglica za pranje grudnjaka; Cilindar; Vrećica za osjetljivo rublje; Okvir; Ambalažna vrećica; Vrećica za pranje cipela; Vrećica za zaštitu čarapa; Okvir za džempere; Ostalo
lt-LT: Skalbimo priedo tipas: Krepšelis; Liemenėlės plovimo kamuoliukas; Cilindras; Plonų audinių maišelis; Rėmas; Maišelis; Batų plovimo krepšys; Kojinių apsaugos krepšys; Megztinio rėmas; Kita
pt-BR: Tipo de acessório para lavagem de roupa: Bolsa; Bola para lavagem de sutiã; Cilindro; Saco para roupas delicadas; Chassi; Estojo; Saco para lavar calçados; Saco protetor para meias; Estrutura para suéter; Outro
nb: Type klesvasketilbehør: Bag; BH-vaskeball; Sylinder; Finvaskpose; Ramme; Pose; Skovaskpose; Sokkeredderveske; Genserramme; Annet
de: Typ des Wäschezubehörs: Tasche; BH-Waschball; Zylinder; Feinwäschetasche; Rahmen; Beutel; Schuhwaschbeutel; Sockenwaschbeutel; Trockenständer für Pullover; Sonstiges
vi: Loại phụ kiện giặt ủi: Túi; Bóng giặt áo ngực; Hình trụ; Túi đựng đồ mỏng; Khung; Túi; Túi giặt giày; Túi giặt tất; Khung giữ dáng áo len; Khác
es: Tipo de accesorio para el lavado de ropa: Bolso; Bola para lavar sujetadores; Cilindro; Bolsa para prendas delicadas; Marco; Bolsa; Bolsa para lavar zapatos; Bolsa para guardar calcetines; Suéter frame; Otros
it: Tipo di accessorio per il lavaggio della biancheria: Borsa; Pallina per il lavaggio del reggiseno; Cilindro; Borsa per delicati; Telaio; Borsa; Borsa per il lavaggio delle scarpe; Borsa salvacalzini; Telaio per maglioni; Altro
th: ประเภทอุปกรณ์เสริมสำหรับการซักผ้า: ถุง; ตะกร้าซักบราทรงลูกบอล; กระบอก; ถุงสำหรับผ้าบอบบาง; โครง; ซอง; ถุงซักรองเท้า; ถุงซักถนอมถุงเท้า; โครงตากเสื้อสเวตเตอร์; อื่นๆ
zh-TW: 洗衣配件類型: 洗衣袋; 胸罩洗衣球; 滾筒; 精緻衣物袋; 框架; 收納袋; 洗鞋袋; 洗襪袋; 曬毛衣網; 其他
zh-CN: 洗衣配件类型: 大袋子; 文胸洗涤球; 圆筒; 精致衣物袋; 框架; 小网袋; 洗鞋袋; 袜子保护袋; 毛衣晾晒架; 其他
en: Laundry wash accessory type: Bag; Bra wash ball; Cylinder; Delicates bag; Frame; Pouch; Shoe wash bag; Sock saver bag; Sweater frame; Other
da: Vasketilbehør: Taske; BH-vaskebold; Cylinder; Taske til skrøbelige ting; Ramme; Pose; Skovaskepose; Pose til beskyttelse af sokker; Sweaterramme; Andet